# 请教陈版主：关于接受被投资企业现金股利的纳税问题

提问人：huangliukun 时间：2018-03-16 23:37:14
A公司是B公司的母公司，接受B公司分配现金股利时，个别报表上的会计处理是： 借：应收股利 100 万元 贷：投资收益 100 万元1 、我的分录对吗？ 2 、接受这 100 万元的现金股利后，A公司是否需要缴纳企业所得税？ A公司接受B公司税后利润的现金股利分配，如果A公司还需要缴企业所得税的话，是否涉及重复征税？

回答人：chenyiwei
1 、会计处理合理。 2 、请查阅《企业所得税法》第二十六条及其实施条例第八十三条。